臺灣苗栗地方法院刑事判決　　　　　　　　94年度訴字第11號
公　訴　人　臺灣苗栗地方法院檢察署檢察官
被　　　告　乙○○(原名徐子敏.
指定辯護人　朱逸群 律師
上列被告因違反毒品危害防制條例案件，經檢察官提起公訴（93
年度毒偵字第79號、第1530號、93年度毒偵緝字第12號、93年度
偵緝字第21號），暨移送併案審理（94年度毒偵字第1597號），
本院判決如下：
    主  文
乙○○連續施用第一級毒品，累犯，處有期徒刑拾月；扣案之海
洛因拾包（含袋重共玖點伍公克）沒收銷燬之；扣案之分裝杓參
支、電子磅秤壹個及分裝袋貳拾肆個沒收。又連續施用第二級毒
品，累犯，處有期徒刑陸月；扣案之安非他命參包（其中壹包含
袋重零點參公克，其中貳包含袋重共零點陸公克）沒收銷燬之；
扣案之吸食器壹個沒收。又共同連續販賣第一級毒品，累犯，處
有期徒刑肆年陸月，併科罰金新臺幣拾萬元，罰金如易服勞役，
以新臺幣玖佰元即銀元參佰元折算壹日。扣案之海洛因（毛重零
點肆公克）沒收銷燬之；電子磅秤壹個、釣竿壹支、紅色繡花包
壹個、行動電話0000000000、0000000000門號手機含SIM 卡各壹
支均沒收。販賣所得新臺幣肆萬伍仟元沒收，如全部或一部不能
沒收時，以其財產抵償之。又共同連續販賣第二級毒品，累犯，
處有期徒刑貳年肆月，併科罰金新臺幣參萬元，罰金如易服勞役
，以新臺幣玖佰元即銀元參佰元折算壹日。扣案之安非他命（毛
重拾參點玖伍公克）及分裝袋拾捌個（內含安非他命殘渣）均沒
收銷燬之；電子磅秤壹個、釣竿壹支、紅色繡花包壹個、行動電
話0000000000、0000000000門號手機含SIM 卡各壹支均沒收。販
賣所得新臺幣捌仟元沒收，如全部或一部不能沒收時，以其財產
抵償之。應執行有期徒刑捌年，併科罰金新臺幣拾壹萬元，罰金
如易服勞役，以新臺幣玖佰元即銀元參佰元折算壹日。扣案之海
洛因拾包（含袋重共玖點伍公克）沒收銷燬之、分裝杓參支、電
子磅秤壹個及分裝袋貳拾肆個沒收；安非他命參包（其中壹包含
袋重零點參公克，其中貳包含袋重共零點陸公克）沒收銷燬之、
吸食器壹個沒收；海洛因（毛重零點肆公克）沒收銷燬之；安非
他命（毛重拾參點玖伍公克）及分裝袋拾捌個（內含安非他命殘
渣）均沒收銷燬之；電子磅秤壹個、釣竿壹支及紅色繡花包壹個
、行動電話0000000000、0000000000門號手機含SIM 卡各壹支均
沒收。販賣所得共計新臺幣伍萬參仟元沒收，如全部或一部不能
沒收時，以其財產抵償之。
　　犯罪事實
一、乙○○前因犯施用毒品案件，經裁定送觀察勒戒後，認有繼
    續施用毒品傾向，經本院裁定送強制戒治，嗣經裁定停止戒
    治，並交付保護管束，於89年3 月20日期滿，由臺灣苗栗地
    方法院檢察署檢察官以89年度戒毒偵字第23號為不起訴處分
    確定；後再因施用毒品案件，經本院裁定送強制戒治，嗣經
    裁定停止戒治，並交付保護管束，於92年2 月4 日（起訴書
    誤載為92年2 月24日）期滿執行完畢；刑事部分，經臺灣高
    等法院臺中分院，於92年3 月3 日，以91年度上訴字第1231
    號，就施用第一級毒品及施用第二級毒品，分別判處有期徒
    刑6 月及4 月，定應執行有期徒刑8 月，並均諭知如易科罰
    金，以300 元折算1 日確定，嗣於92年3 月27日易科罰金執
    行完畢。
二、乙○○仍不知悔改，於92年2月4日強制戒治執行完畢釋放後
    ，5 年內復基於施用第一級毒品之概括犯意，自該日後約 2
    星期即92年2 月18日某時起，至94年10月18日19時許止，在
    其位於苗栗縣頭份鎮○○里○○鄰○○路108 號住處及黃坤龍
    （所涉施用毒品犯行部分，另由臺灣苗栗地方法院檢察署偵
    辦中）位於苗栗縣頭份鎮○○里○ 鄰○○路42號住處、某不
    詳姓名之友人位於苗栗縣頭份鎮○○路住處等地，以將海洛
    因摻於香煙後抽煙或加水稀釋後置入針筒注射手臂之方式，
    連續施用第一級毒品海洛因多次；另復基於施用第二級毒品
    之概括犯意，自上開強制戒治完畢後約1 星期即92年2 月11
    日某時起，至94年10月18日21時許止，在其上址住處、苗栗
    縣頭份鎮某不詳姓名之友人住處、男友戊○○（所涉販賣毒
    品及違反槍砲彈藥刀械管制條例犯行部分，另經檢察官起訴
    ）位於苗栗縣頭份鎮○○里○ 鄰○○路451 號住處及黃坤龍
    上址住處等處所，以玻璃球燒烤吸取產生之煙霧方式，連續
    施用第二級毒品安非他命多次。嗣為警分別(一)於92年10月 9
    日經警拘提到案後，經乙○○同意採尿液送複驗結果呈安非
    他命及甲基安非他命陽性反應；(二)於93年1 月25日19時50分
    許，在苗栗縣頭份鎮○○里○○路1091號6 樓走道查獲（起
    訴書誤載為在黃志成位於苗栗縣頭份鎮○○里○○路504 巷
    16號住處查獲，且該住址，應係16弄2 號之誤），並在乙○○所持之包包內扣得其持有之安非他命1 包含袋重0.3 公克
    ，經警採其尿液送驗後呈甲基安非他命陽性反應；(三)於93年
    1 月27日，經臺灣苗栗看守所依法採集乙○○之尿液送驗結
    果，呈安非他命、甲基安非他命及嗎啡之陽性反應；(四)於93
    年12月10日，在黃坤龍上址住處分別當場查獲，並經警採集
    乙○○尿液送驗後呈甲基安非他命陽性反應；(五)於94年10月
    19日，在苗栗縣竹南鎮○○里○○○路181 號「松岩逸汽車
    旅館」201 號房為警查獲，並在該房間浴室垃圾桶內黑色皮
    包，扣得乙○○所有供施用之海洛因10包含袋重9.5 公克（
    併案意旨書原記載為10 .3 公克，業據公訴人當庭更正，見
    審卷第100 頁）、安非他命2 包含袋重0.6 公克、安非他命
    吸食器1 個、供分裝海洛因以施用之分裝杓3 支、電子磅秤
    1 個及分裝袋24個。始分別查知上情。
三、乙○○（綽號：小敏）與戊○○（綽號：矮仔或阿豪）為男
    女朋友關係，乙○○自92年3 月初某日起，即與戊○○在上
    址住處同居，因平日生活花費及所施用之毒品均由戊○○供
    應，竟與戊○○共同基於販賣第一、二級毒品之概括犯意聯
    絡，於附表之時、地，由戊○○以其所有之0000000000號（
    含SI M卡）行動電話1 支及乙○○所有之0000000000號（含
    SIM 卡）行動電話1 支（均未扣案）供聯絡，再由戊○○以
    其所有之釣竿1 支，用釣線末端以迴紋針綁住紅色繡花包1
    個（內放置海洛因或安非他命）自其上址住處2 樓垂釣至該
    住處旁空地，待購買毒品者拿取毒品後，將約定之金錢放置
    入該紅色繡花包內，再由戊○○以釣竿將上開裝有金錢之紅
    色繡花包捲至該處2 樓或由乙○○自上址住處2 樓，親自攜
    帶安非他命、海洛因至樓下或上開住處旁空地內或在上址住
    處2 樓，由乙○○以附表所示之價格及數量販賣海洛因、安
    非他命予附表所示之甲○○、丁○○、疑似名字為黃群凱（
    綽號「阿忠」）之成年男子、丙○○等人，期間共同連續販
    賣海洛因共約19次，共計販賣所得至少新臺幣（下同）4 萬
    5 千元，及販賣安非他命2 次，共計販賣所得至少8 千元之
    販毒利益，所得均交予戊○○。嗣先於92年8 月3 日，經警
    持本院法官核發之搜索票至戊○○上址住處執行搜索時，當
    場扣得戊○○所有供販賣之用之電子磅秤1 個、安非他命 3
    包含袋重共計13.95 公克及海洛因1 小包含袋重0.4 公克及
    分裝袋18個（此部分業經本院以92年度訴字第299 號判決宣
    告沒收）；後於92年8 月25日，經警持本院法官核發之搜索
    票再至戊○○上述住處，扣得其所有供販賣毒品之用之前開
    釣竿1 支及紅色繡花包1 個，經擴大偵辦後，始循線查獲上
    情。
四、案經苗栗縣警察局竹南分局、頭份分局及新竹市警察局第三
    分局分別報請臺灣苗栗地方法院檢察署檢察官偵查起訴及苗
    栗縣警察局竹南分局報請同署檢察官移送併案審理。
    理  由
一、認定犯罪事實所根據的證據及理由：
（一）連續施用毒品部分：
   1、被告乙○○於警詢、偵訊及本院審理時之自白前揭連續施
      用第一級毒品海洛因及第二級毒品安非他命多次之犯行等
      語明確。
   2、及有(1)苗栗縣警察局竹南分局偵辦毒品案件尿液鑑驗代碼
      對照表、苗栗縣衛生局92年10月20日苗衛檢字第09200168
      37號尿液檢驗成績書（見92年度毒偵字第913 號卷第32至
      33頁）、中山醫學大學附設醫院藥物濫用檢測中心93年 4
      月8 日函附尿液複驗報告（見93年度毒偵緝字第12號卷第
      113 至114 頁）；(2)證人黃志成於警詢中之證述、扣押物
      品清單、照片1 張、苗栗縣警察局頭份分局偵辦違反毒品
      危害防制條例案件嫌疑人尿液檢體編號登記簿對照表、苗
      栗縣衛生局93年2 月11日苗衛檢字第0930001734號尿液檢
      驗成績書（見93年度毒偵字第79號卷第17至20、24、34、
      42至43頁）；(3)臺灣苗栗看守所受觀察勒戒人尿液檢體送
      驗名冊、收容人尿液採集作業確認書、中山醫學大學附設
      醫院藥物濫用檢測中心93年2 月20日出具之尿液檢驗結果
      報告（見93年度毒偵緝字第12號卷第105 、106 、108 頁
      ）；(4)新竹市警察局辦理煙毒、麻醉藥品案尿液送驗受檢
      人真實姓名代號對照表暨送驗登記簿、新竹市衛生局不法
      藥物尿液初步篩檢報告書（見93年度毒偵字第1530號卷第
      51至52頁）；(5)證人王睿傑、黃帆於警詢中之證述、扣押
      物品目錄表、扣案現場及扣案物品照片共10張（見94年度
      毒偵字第1597號卷第20至21、24、30、36至40頁）。
   3、此外，復有本案扣案之安非他命1包含袋重0.3公克及併案
      扣案之海洛因10包含袋重共9.5公克、安非他命2包含袋重
      共0.6 公克、安非他命吸食器1 個、供定量施用海洛因之
      分裝杓3 支、電子磅秤1 個及分裝袋24個可佐。而上述本
      案扣案之安非他命1 包含袋重0.3 公克經警以毒品檢驗袋
      檢驗結果，確屬第二級毒品安非他命，有苗栗縣警察局頭
      份分局查獲被告涉嫌毒品危害防制條例毒品初步鑑驗報告
      及毒品檢驗照片1 張附卷可稽（見93年度毒偵字第79號卷
      第19至20頁）；另併案扣案之海洛因10包含袋重共9.5 公
      克、安非他命2 包含袋重共0.6 公克，確分係第一級毒品
      海洛因及第二級毒品安非命無誤，有苗栗縣警察局頭份分
      局94年11月4 日苗份警刑字第0940023045-1號函附警員職
      務報告、毒品檢驗照片3 張附卷可稽（見審卷第110 至11
      2 頁）。
（二）連續販賣毒品部分：
   1、被告乙○○於警詢（93年度偵字第52號卷第71至76、81至
      83頁）、偵訊（93年度偵字第52號卷第77頁、93年度偵緝
      字第21號卷鉛筆編號「下同」第63、159 頁）及本院審理
      時之自白，自92年3 月初某日起與戊○○同居上址起，前
      揭連續販賣第一、二級毒品海洛因及安非他命多次之犯行
      。
   2、附表編號1 （甲○○）所示之事實，業據證人C1（以下以
      代碼所列證人均依證人保護法規定保護之，真實姓名年籍
      資料詳如真實姓名代號對照表）於警詢及偵訊中（見93年
      度偵緝字第21號卷第163 至164 、196 至203 頁）、C2於
      偵訊中（見同卷第207 至209 頁）於偵訊中證述；另有C1
      指認甲○○照片及口卡片（93年度偵緝字第21號卷第175
      至176 頁）。
   3、附表編號2 （丁○○）所示之事實，業據證人C1於警詢及
      偵訊中（見93年度偵緝字第21號卷第164 、199 頁）、C3
      於偵訊中（見93年度偵緝字第21號卷第250 至251 頁）證
      述明確，另有C1指認丁○○照片及口卡片（93年度偵緝字
      第21號卷第177至178頁）。
   4、附表編號3 疑似名為黃群凱（綽號「阿忠」）所示之事實
      ，業據證人C1於警詢及偵訊（見93年度偵緝字第21號卷第
      165 至166 、200 頁）、C4於偵訊中（見93年度偵緝字第
      21號卷第289至290頁）證述。
   5、附表編號4 （丙○○，綽號「阿狗」）所示之事實，業據
      證人A9於警詢及偵訊中（見93年度偵字第52號卷第14、18
      、19、24、50頁；93年度偵緝字第21號卷第279 至 280頁
      ）、C1於警詢及偵訊中（見93年度偵緝字第21號卷第162
      、196 至198 頁）、A9於偵訊中（見93年度偵緝字第21號
      卷第279 至280 頁）證述，另有C1指認丙○○口卡片（見
      93年度偵緝字第21號卷第173 頁）。
   6、證人駱輝雄、羅國鈞、劉孟宗於偵查中之證述（見93年度
      偵緝字第21號卷第321 至324 頁）、己○○○於警詢中之
      證述（見93年度偵緝字第21號卷第44至46頁）。
   7、另案扣案之共犯戊○○所有供販賣所用之電子磅秤1 個、
      安非他命3 包含袋重共計13.95 公克、海洛因1 小包含袋
      重0.4 公克及分裝袋18個（本院92年度訴字第299 號卷）
      ；釣竿1 支、紅色繡花包1 個、現場及扣案釣竿及紅色繡
      花包照片11張（見93年度偵緝字第21號卷第60、52至56
      、153 頁）。
   8、A4指認販毒現場照片影本2 紙（見92他字第205 號卷(二)照
      片）、共犯戊○○之頭份上公園郵局帳戶明細2 紙（見審
      卷第59至60頁）附卷可證。
   9、起訴書認戊○○曾使用0000000000號、0000000000行動電
      話作為販賣毒品之用，但查前者戊○○否認曾使用此門號
     （見93年度偵緝字第21號第78 頁），且2 者於起訴書附表
     中皆未記載有以之為販毒工具，爰不予列入。
  10、綜上所述，被告乙○○之自白，核與事實相符，應堪採信
      。本件事證明確，被告上揭犯行，應堪認定，應予依法論
      科。
二、論罪科刑的理由：
（一）按連續數行為而犯同一之罪名者，以一罪論，為刑法第56
      條所明定。是連續犯之數行為，在法律上既綜合論以一罪
      ，而為一個評價，則於法律有修正變更之際，茍一部犯行
      發生在法律修正變動前之舊法時期，一部係在新法施行後
      所犯，因連續犯屬裁判上之一罪，在法律上既綜合各犯罪
      行為而為一個評價，故應依最後行為所應適用之新法處斷
      ，而無刑法第二條第一項但書規定之新舊法比較適用問題
      （最高法院92年度台上字第2439號判決意旨參照）。查本
      案被告係自92年2月18日某時起至94年10月18日19 時許止
      ，連續施用第一級毒品海洛因多次及自92年2月11 日某時
      起至94年10月18日21時許止，連續施用第二級毒品安非他
      命多次，而毒品危害防制條例係於93年1月9日修正施行，
      是被告所犯上開連續施用第一級毒品及第二級毒品多次犯
      行，自應綜合其各次犯罪行為一體評價，而均依其最後行
      為即94年10月18日所應適用之新法處斷，是本件即無新舊
      法比較之問題，均應適用修正後毒品危害防制條例之規定
      （最高法院93年度台非字第273號判決參照）。
（二）次按毒品危害防制條例雖於93年1 月9 日修正施行，惟該
      條例第4 條第1 項之販賣第一級毒品罪及同條第2 項販賣
      第二級毒品罪之法定刑並無變更，依刑法第2 條第1 項前
      段，應適用裁判時之新法處斷。
（三）查海洛因及安非他命，分係毒品危害防制條例第2條第1項
      第1款、第2款的第一、二級毒品。核被告施用海洛因及安
      非他命之行為，係違反毒品危害防制條例第10條第1 項及
      第2 項之施用第一、二級毒品罪。而被告販賣海洛因及安
      非他命予他人之行為，係違反毒品危害防制條例第4 條第
      1 項及第2 項之販賣第一、二級毒品罪。被告施用毒品及
      販賣毒品前後持有毒品之低度行為，為施用及販賣之高度
      行為吸收，不另論罪。
（四）被告乙○○與戊○○間，就販賣第一級毒品海洛因及第二
      級毒品安非他命之犯行，有犯意之聯絡及行為之分擔，均
      為共同正犯。
（五）被告先後多次施用及販賣第一級毒品海洛因及第二級毒品
      安非他命之行為，時間緊接，且犯罪構成要件相同，顯係
      基於概括犯意反覆為之，均應分別依連續犯規定論以一罪
      ，連續施用及販賣第一級毒品海洛因、第二級毒品安非他
      命，除販賣第一級毒品海洛因之法定本刑為死刑或無期徒
      刑，第二級毒品安非他命之法定本刑中之無期徒刑部分，
      依法不得加重其刑外，餘依刑法第56條連續犯之規定加重
      其刑。再被告所犯施用及販賣海洛因、安非他命4 罪，犯
      意個別，罪名不同，應予分論併罰。
（六）又被告受有如事實欄所載罪刑執行情形，有臺灣高等法院
      被告前案紀錄表在卷可按，其於有期徒刑之執行完畢後，
      5 年內再犯本件有期徒刑以上刑之罪，為累犯，應依刑法
      第47條規定，加重其刑。本案被告其連續施用及販賣第一
      、二級毒品之第一次犯罪時間，雖均在前案92年3 月27日
      易科罰金執行完畢之前，但最後一次之行為，均在該日之
      後，從連續犯之裁判上一罪之整體評價，自應以最後犯罪
      時間為認定是否累犯之依據，此與最高法院93年度台非字
      第273 號判決意旨略以：其於有期徒刑之執行完畢後再犯
      裁判上一罪之連續犯時，是否構成累犯，應以最初行為之
      犯罪時作為計算累犯與否之標準，至其犯罪行為終了於何
      時則非所問，係指如最初犯罪行為在前案執行完畢5 年內
      ，而最終行為超過5 年，仍應認為5 年內所犯，而決定是
      否觀察勒戒，與本案情形不同，此從細繹該判決全文即可
      確知，故不宜援引該判決要旨，而遽認為本案不構成累犯
      。因此本案被告上所犯施用第一、二級毒品部分均應構成
      累犯，起訴書誤認為不構成累犯，尚有未洽。
（七）按毒品危害防制條例第17條關於減輕其刑之規定，其立法
      目的，在利用減刑之寬典，鼓勵運輸、販賣、吸用或持有
      毒品之行為人，供出毒品之來源，藉以擴大防制毒品之成
      效，使煙毒易於斷絕。故凡觸犯該條所列舉之罪者，據實
      指陳其毒品由來之人或地，並因而破案查獲者，即符合該
      條得減輕其刑之規定，至其所供毒品由來之人，與之是否
      具有共犯關係，並非所問（最高法院89年度台上字第 178
      號判決意旨參照）。本件另案共犯戊○○雖先於92年8 月
      3 日、92年8 月25日，分別為警搜獲上開販賣之毒品及工
      具，但戊○○否認有販賣之行為，警員根據其他秘密證人
      之證述，在尚無法確認戊○○是否確有販賣毒品之犯行時
      ，經警員告以根據上開條文之減刑規定，被告始供出其與
      被告如何販賣毒品予他人，及具體指證購買者之姓名（詳
      卷），因而破獲販賣毒品之上源確為戊○○，而另案偵查
      起訴。且檢察官於起訴本案被告時，亦根據條文請求減刑
      ，核其情節符合該條立法精神，自應依該條予以減輕其刑
      。
（八）本案被告同時有上開刑之加重及減輕事由，依刑法第71條
      第1 項、第70條之規定，先加後減並遞加、遞減之。
（九）本院認被告乙○○共同販賣第一、二級毒品之行為，犯罪
      之情狀顯可憫恕，在客觀上足以引起一般人同情，認宣告
      法定最低度刑仍嫌過重，應再依刑法第59條酌量減輕其刑
      ，茲說明理由如下：
    1.按犯罪之情狀可憫恕者，得酌量減輕其刑，刑法第59條定
      有明文。惟本條之規定於實務適用上仍有所疑義，故本條
      於94年2 月2 日經總統公布修正後之條文為：「犯罪之情
      狀顯可憫恕，認科以最低度刑仍嫌過重者，得酌量減輕其
      刑」。雖該條文依刑法施行法第10條之1 規定，應自95年
      7 月1 日施行生效，惟由上開規定修正之情形觀之，修正
      幅度並不大，且亦採用原本最高法院歷年來之見解作為修
      正之基礎，因此，該條之修正立法理由，亦可作為本件是
      否適用刑法第59條之參考依據，合先敘明。
    2.觀諸上開94年2 月2 日新修正刑法第59條之修正理由第2
      項謂：「科刑時，原即應依57條規定審酌一切情狀，尤應
      注意該條各款所列事項，以為量刑標準。本條所謂『犯罪
      之情狀可憫恕』，自係指裁判者審酌第57條各款所列事項
      以及其他一切與犯罪有關之情狀之結果而言...... 」 ，
      足見適用刑法第59條酌減之規定，應就犯罪一切情狀（包
      括第57條所列舉之10款事項），及是否有特殊之原因與環
      境等，予以全盤考量，審酌其犯罪有無顯可憫恕之事由，
      以及宣告法定最低度刑，是否猶嫌過重，以為判斷。
    3.查被告乙○○販賣第一級毒品海洛因及第二級毒品安非他
      命，雖危害社會匪淺，惟其於警詢、偵審中均已承認犯行
      並證述共犯戊○○確有販賣上開毒品之行為及諸多購買毒
      品者，對偵查、打擊犯罪提供莫大幫助，參以其販賣毒品
      之動機係為獲得免費施用之毒品，販毒所得實際上均由戊○○取得、支配，乙○○未居於主謀地位，因此本院認為
      本案縱處被告法定最低本刑，仍嫌過重，而檢察官亦向本
      院請求酌量減輕其刑，本院爰依刑法第59條之規定，酌量
      減輕其刑。
（十）查被告如犯罪事實欄一所示施用海洛因及安非他命之犯罪
      事實，起訴意旨雖僅記載被告自92年2 月間某日起至93年
      11月26日某時止，連續施用第一級毒品海洛因多次及自92
      年2 月中旬某日起至93年11月26日某時止，連續施用第二
      級毒品安非他命多次之犯行，至其餘犯罪事實雖未提及，
      惟業經檢察官併案審理及公訴檢察官於本院審理時予以補
      充，是被告就此部分，既與起訴部分有連續犯之裁判上一
      罪關係，基於審判不可分原則，應為起訴效力所及，本院
      自得併予審理，先予敘明。
（十一）量刑部分：
      爰審酌被告明知毒品對人體戕害甚鉅，竟仍連續共同販賣
      毒品予他人，其行為足以影響他人身體健康並危害社會秩
      序，參以被告連續多次自行施用及共同販賣毒品犯行，惡
      性非輕，本應嚴罰重懲，惟念及被告於警詢、偵訊及本院
      審理時均能坦承犯行，尚能懸崖勒馬、知所悔悟，有坦承
      悔過之具體表現，並節省有限之司法資源，而被告於偵查
      中亦配合檢、警辦案，證述共犯戊○○確有販賣上開毒品
      之行為及諸多購買毒品者，而供出其販售之毒品來源，而
      而破獲戊○○之販賣毒品犯行，對查緝犯罪有相當之幫助
      ，符合上開減刑事由，而販毒所得最終為另案共犯戊○○
      所取得，另參酌其生活狀況、品行、智識程度、犯罪之動
      機、目的、手段、所生危害，及公訴人求刑等一切情狀，
      爰分別就其施用及販賣毒品犯行，量處主文所示之刑，就
      罰金刑部分諭知罰金易服勞役之折算標準，並定其應執行
      刑，以資懲儆。
（十二）沒收部分：
   1、扣案之供被告施用海洛因10包（含袋重共9.5公克）、安
      非他命3包（其中1包含袋重0.3公克，其中2包含袋重共0.
      6公克），分別為毒品危害防制條例第2條第1項第1款、第
      2 款所示之毒品，應依同條例第18條第1 項前段沒收銷燬
      之。
   2、扣案供被告施用毒品之分裝杓3 支、電子磅秤1 個及分裝
      袋24個為被告分裝海洛因以定量施用之工具、扣案之吸食
      器1 個為被告施用安非他命之工具，均應依刑法第38條第
      1 項第2 款規定宣告沒收。
   3、另案於共犯戊○○住處搜獲之安非他命3 包含袋重共計13
      .95 公克及海洛因1 小包含袋重0.4 公克，均為違禁物，
      雖經本院於92年度訴字第299 號判決中宣告沒收，但無證
      據證明業已滅失，仍應於本案依毒品危害防制條例第18條
      第1 項前段沒收銷燬之。電子磅秤1 個、分裝袋18個、釣
      竿1 支及紅色繡花包1 個，雖非被告所有，但為共犯戊○○所有，供其2 人共同供販賣毒品所用之物，業據被告乙○○供陳明確，依共同正犯在犯意聯絡範圍內，分擔犯罪
      行為之遂行，而相互利用他人之行為，以達成其犯罪之目
      的，故應對全部行為共同負責，則基於責任共同之原則，
      有關從刑沒收部分，對於共犯間供犯罪所用之物，自均應
      依同條例第19條第1 項沒收。
   4、門號0000000000、0000000000行動電話手機含SIM 卡各 1
      支，其中0000000000號含SIM 卡手機，為另案共犯戊○○
      所有供販毒所用之物，業據戊○○及秘密證人A4於警訊中
      供、證述甚明（93年偵緝字第88頁照片及第84、128 至12
      9 頁）；0000000000號行動電話為被告乙○○所有供販毒
      所用之物，亦據其供述在案，雖均未扣案，惟無從證明業
      已滅失，除被告所有0000000000號行動電話本應依同條例
      第19條第1 項沒收外，對於非其所有之0000000000號行動
      電話，依前述共犯之法理，亦應依該條例第19條第1 項沒
      收。
   5、另被告乙○○共同販賣毒品所得之利益，共得款5 萬3 千
      元，屬犯罪所得之財物，應依毒品危害防制條例第19條第
      1 項規定宣告沒收，如全部或一部不能沒收時，以其財產
      抵償之。
（十三）不另為無罪諭知部分：
       公訴意旨認為被告乙○○與另案共犯戊○○共同販賣毒
       品之對象尚包括陳家和（起訴書誤載為「王」家和，經
       檢察官當庭更正為「陳」家和，但附表中無其販賣之記
       載）、魏鳳亭（起訴書犯罪事實未記載，而係記載於附
       表編號第一個五）及不詳姓名年籍女子（見起訴書附表
       第2 個五，但起訴書未論及）。然查魏鳳亭部分，被告
       於警詢、偵訊（93年度偵字第52號卷第75、77頁）及本
       院審理時均堅決否認其認識魏鳳亭，參酌被告業以承認
       其他起訴事實之販賣罪行，實無必要特為否認此一部份
       ，縱秘密證人A10 曾指證被告替戊○○拿毒品賣給魏鳳
       亭（見93年度偵緝字第21號卷第114 頁），但其時間、
       地點與起訴書之記載不符，尚難引為不利於被告之證據
       ；而販賣毒品予陳家和部分，被告於審理中供稱不記得
       有無賣給陳家和（見審卷第99頁）。秘密證人A4於偵訊
       中雖證述曾聽莫惠玲說目擊陳家和向戊○○買過毒品（
       見93年度偵字第52號卷第25頁），但係聽聞而來，且無
       具體購毒時間；A17 於偵訊中證述：陳家和自91年11 月
       起陸續向戊○○拿毒品，最後1 次在92年1 月中，時間
       與被告係於3 月初到戊○○家居住並共同販賣毒品之時
       間不符，且未提及被告參與之情形（見93年度偵字第52
       號卷第52、53頁），起訴書附表又無隻字提及被告共同
       販賣之記載；至不詳姓名年籍女子，雖經被告於偵查及
       審理中所自白，但從起訴書記載之時間係92年11月17日
       ，與被告所述在同年3 月底4 月初之時間不符（見93年
       度偵緝字第21頁），記載之地點為被告中山路居處，亦
       與被告所述在戊○○家不符，且戊○○於同年8 月3 日
       被查獲後送監（見93年度偵緝字第126 、146 第264 頁
       ），則起訴書所記載之時間，戊○○實不可能在上址為
       販毒行為，此外無其他證據足以證明被告該部分之自白
       為真實，是其具自白具有重大瑕疵，無法據以認定其有
       該部分犯行。基於證據嚴謹原則，就上開部分均屬不能
       證明，因公訴人認此部分與前販賣第一、二級毒品論罪
       科刑部分有連續犯之裁判上一罪關係，爰不另為無罪之
       諭知。
三、適用法律依據：
（一）刑事訴訟法第299條第1項前段。
（二）毒品危害防制條例第10條第1項、第2項、第4條第1項、第
      2項、第17條、第18 條第1項前段、第19條第1項。
（三）刑法第2 條第1 項前段、第11條、第28條、第56條、第47
      條、第59條、第42條第2 項、第38條第1 項第2 款、第51
      條第5款、第7款。
（四）罰金罰鍰提高標準條例第2 條。
（五）現行法規所訂貨幣單位折算新臺幣條例第2條。
本案經檢察官黃俊鳴到庭執行職務。
中　　華　　民　　國　　94　　年　　11 　 月　　22　　日
                  刑事第二庭  審判長法  官   林燦都
                                    法  官   顧正德
                                    法  官   李太正
以上正本證明與原本無異。
如不服本判決，應於判決送達後10日內向本院提出上訴狀（應抄
附繕本）。
                                    書記官   蘇文熙
中　　華　　民　　國　　94　　年　　11　　月　　22　　日
附表：
┌─┬───┬─────┬─────┬───┬────────┬────┐
│　│　　　│　　　　　│　　　　　│交易次│　　　　　　　　│　　　　│
│編│販賣對│犯罪時間　│犯罪地點　│數、毒│聯絡及交易方式  │備註　　│
│號│象(綽 │　　　　　│　　　　　│品種類│  　            │　　　　│
│　│號) 　│　　　　　│　　　　　│、數量│  　            │　　　　│
│　│　　　│　　　　　│　　　　　│及金額│  　            │　　　　│
│  │      │          │          │（新臺│                │        │
│  │      │          │          │幣）  │                │        │
├─┼───┼─────┼─────┼───┼────────┼────┤
│　│　　　│1.92年3月 │另案被告楊│5次   │甲○○以行動電話│　　　　│
│　│　　　│  初某日下│育豪位於苗│每次均│聯絡乙○○提供楊│　　　　│
│　│　　　│  午2時許 │栗縣頭份鎮│購買海│育豪持用之092251│　　　　│
│　│　　　│2.92年3月 │土牛里8鄰 │洛因 1│5362號行動電話後│　　　　│
│　│　　　│  中旬某日│中正路451 │小包 1│，以釣竿綁繡花包│　　　　│
│　│　　　│  晚上7時 │號住處    │千元（│內藏毒品垂釣或由│　　　　│
│　│　　　│  許      │　　　　　│共5 千│乙○○攜毒至上址│　　　　│
│１│甲○○│3.92年4 月│　　　　　│元）  │樓下交易        │　　　　│
│　│　　　│  中旬某日│　　　　　│　    │                │　　　　│
│　│　　　│  上午10許│　　　　　│    　│                │　　　　│
│　│　　　│4.92年4月 │　　　　　│　    │                │　　　　│
│　│　　　│  底某日晚│　　　　　│　　　│                │　　　　│
│　│　　　│  上9時許 │　　　　　│　　　│                │　　　　│
│　│　　　│5.92年5月 │          │　　　│                │　　　　│
│　│　　　│  中旬某日│          │　　　│                │　　　　│
│　│　　　│  下午1時 │          │　　　│                │　　　　│
│　│　　　│  許      │          │　　　│                │　　　　│
│  │      │          │          │　　　│                │        │
├─┼───┼─────┼─────┼───┼────────┼────┤
│　│　　　│1.92年4月 │另案被告楊│2次   │丁○○以行動電話│　　　　│
│　│　　　│  間某日下│育豪上址住│每次均│聯絡戊○○（號碼│　　　　│
│　│　　　│  午4時許 │處  　　　│購買海│均不詳），由徐莕│　　　　│
│２│丁○○│2.92年4月 │　　　　　│洛因 1│惠攜毒至上址樓下│　　　　│
│　│　　　│  底某日下│　　　　　│小包 1│交易            │　　　　│
│　│　　　│  午4時許 │　　　　　│千元（│　　　　　　　  │　　　　│
│  │      │          │          │共2 千│                │        │
│  │      │          │          │元）  │                │        │
├─┼───┼─────┼─────┼───┼────────┼────┤
│　│疑似名│1.92年4月 │另案被告楊│2次   │以公共電話與楊育│　　　　│
│　│字為黃│  初某日下│育豪上址住│每次均│豪聯絡（號碼均不│　　　　│
│　│群凱綽│  午4 時許│處  　　　│買海洛│詳），由乙○○攜│　　　　│
│３│號「阿│2.92年5月 │　　　　　│因1 包│毒至上址旁空地交│　　　　│
│　│忠」之│  初某日下│　　　　　│4 千元│易              │　　　　│
│　│成年男│  午4時許 │　　　　　│（共8 │　              │　　　　│
│  │子    │          │          │千元）│                │        │
│  │　    │          │          │      │                │        │
│  │      │          │          │      │                │        │
├─┼───┼─────┼─────┼───┼────────┼────┤
│　│　　　│自92年3月 │另案被告楊│海洛因│丙○○以00000000│海落因為│
│　│　　　│間某日起至│育豪上址住│10次，│02號行動電話聯絡│10×3 千│
│　│　　　│同年5月間 │處        │每次3 │戊○○所有之0930│共3 萬元│
│　│　　　│某日止    │　　　　  │千元；│731627號行動電話│；安非他│
│　│　　　│　　　　　│          │安非他│後，以釣竿綁繡花│命為4×2│
│　│　　　│　　　　　│          │命4 次│包內藏毒品垂釣或│千共 8千│
│　│　　　│　　　　　│          │每次2 │由乙○○攜毒至上│元      │
│４│丙○○│          │　　　　  │千元（│址樓下交易      │        │
│　│（綽號│　　　　  │　　　　　│共3萬8│                │        │
│　│阿狗）│　　　　　│　　　　　│千元）│　　　　　      │        │
│　│      │　　　　　│　　　　　│      │　　　　　　　　│        │
│　│　　　│　　　　　│　　　　　│      │　　　　　　　　│        │
│　│　　　│　　　　　│　　　　　│      │　　　　　　　　│        │
│　│　　　│　　　　　│　　　　　│      │　　　　　　　　│        │
│　│　　　│　　　　　│　　　　　│      │　　　　　　　　│        │
│　│　　　│          │　　　　　│      │　　　　　　　　│        │
│  │　　　│          │          │      │                │        │
│  │　　　│          │          │      │                │        │
│  │      │          │          │      │                │        │
│  │      │          │          │      │                │        │
│  │      │          │          │      │                │        │
│  │      │          │          │      │                │        │
├─┴───┴─────┴─────┴───┴────────┴────┤
│販賣海洛因所得：4萬5 千元。　　　　　　　　　　　　　　　　　　    　 │
│販賣安非他命所得：8千元。  　　　　　　　　　　　　　　　　　　　     │
│上述每次販售之海洛因及安非他命重量均不詳。                            │
│次數之認定，基於證據嚴謹原則及有利於被告之認定，以最少之次數計算之。  │
│至於被告雖供稱幫戊○○存入販毒所得約30、40萬元（審卷第99頁），但基於證│                                  │
│據嚴謹原則，及有利被告之認定，僅能以上述金額認定其犯罪所得。          │
└───────────────────────────────────┘
附錄本判決論罪科刑法條
毒品危害防制條例第10條
施用第一級毒品者，處6 月以上、5 年以下有期徒刑。
施用第二級毒品者，處3 年以下有期徒刑。
毒品危害防制條例第4條第1項、第2項
製造、運輸、販賣第一級毒品者，處死刑或無期徒刑；處無期徒
刑者，得併科新臺幣 1 千萬元以下罰金。
製造、運輸、販賣第二級毒品者，處無期徒刑或7年以上有期徒
刑，得併科新臺幣7百萬元以下罰金。
毒品危害防制條例第18條第1項前段
查獲之第一、二級毒品及專供製造或施用第一、二級毒品之器具
，不問屬於犯人與否，均沒收銷燬之；查獲之第三、四級毒品及
製造或施用毒品之器具，無正當理由而擅自持有者，均沒入銷燬
之。但合於醫藥、研究或訓練之用者，得不予銷燬。
毒品危害防制條例第17條
犯第 4 條第 1 項至第 4 項、第 5 條第 1 項至第 4 項前段、
第6 條第1 項至第4 項、第7 條第1 項至第4 項、第8條 第1 項
至第4 項、第10條或第11 條第 1 項、第 2 項之罪，供出毒品
來源，因而破獲者，得減輕其刑。
毒品危害防制條例第19條第1項
犯第 4 條至第 9 條、第 12 條、第 13 條或第 14 條第 1 項、
第2 項之罪者，其供犯罪所用或因犯罪所得之財物，均沒收之，
如全部或一部不能沒收時，追徵其價額或以其財產抵償之。
